最高法院刑事判決　　　　　　　　　　111年度台上字第133號
上　訴　人　傅若松
 
 
選任辯護人　徐建弘律師
　　　　　　許金柱律師
上列上訴人因違反毒品危害防制條例案件，不服臺灣高等法院中
華民國110 年7月20日第二審判決（109年度上訴字第3518號，起
訴案號：臺灣桃園地方檢察署107 年度偵字第23009、27644號）
，提起上訴，本院判決如下：
    主  文
上訴駁回。
    理  由
一、按刑事訴訟法第377 條規定，提起第三審上訴，應以原判決
    違背法令為理由，係屬法定要件；而上訴第三審法院之案件
    ，是否以判決違背法令為上訴理由，應就上訴人之上訴理由
    書狀加以審查。如果上訴理由書狀並未具體指摘原判決不適
    用何種法則或如何適用不當，或所為指摘，顯與法律規定得
    為第三審上訴理由之違法情形不相適合時，均應認其上訴為
    不合法律上之程式，予以駁回。
二、本件上訴人傅若松上訴意旨略以：
(一)其與證人許瑀庭間本有金錢借貸及保管物品短少之糾紛，其
    等間之銀行匯款紀錄及通訊軟體對話紀錄與毒品交易無關，
    自不能作為許瑀庭向其購毒陳述之補強證據，原判決採為其
    販賣毒品之論據，有採證上之違法。
(二)其縱有提供毒品予許瑀庭，並收受金錢情事，然依許瑀庭之
    證述，其自始不願意販賣毒品予許瑀庭，甚且表示僅欲免費
    提供施用，係許瑀庭不斷央求並主動拿出金錢支付，其迫於
    無奈方將自己施用之部分毒品轉讓予許瑀庭，其確無販賣毒
    品營利之意圖，至多僅得以轉讓毒品罪論處。原判決就此未
    說明不採之理由，有理由不備之違法。
三、惟查：原判決維持第一審關於論處上訴人販賣第二級毒品罪
    刑及沒收等部分之判決，駁回其在第二審之上訴，已詳述認
    定犯罪事實所憑依據及理由。
四、按證據之取捨、證明力之判斷及事實之認定，俱屬事實審法
    院自由裁量判斷之職權，此項職權之行使，倘不違背客觀存
    在之經驗法則或論理法則，即不違法，觀諸刑事訴訟法第15
    5條第1項規定甚明。又所謂「補強證據」，係指除該供述本
    身外，其他足以佐證該供述確具有相當程度真實性之證據而
    言，其所補強者，不以事實之全部為必要，祇須因補強證據
    與該供述相互印證，依社會通念，足使犯罪事實獲得確信者
    ，即足當之。原判決依憑許瑀庭於警詢及第一審向上訴人購
    毒之證言、許瑀庭於警詢中所為其有施用第二級毒品甲基安
    非他命及上訴人於警詢中所為許瑀庭曾向其徵詢代購甲基安
    非他命之陳述、上訴人於偵訊中對如原判決附表四所示通訊
    軟體對話部分用語解讀之陳述，佐以許瑀庭與上訴人間涉含
    交易金額、毒品暗語而與毒品買賣相關之銀行匯款紀錄及通
    訊軟體對話紀錄等證據為補強，相互參酌印證，認上訴人確
    有販賣第二級毒品甲基安非他命予許瑀庭之犯行，並就上訴
    人否認犯罪之辯解逐一說明不可採信之理由。原判決關於證
    據之取捨、說明與審認，俱有卷內訴訟資料可資覆按，所為
    論斷衡諸經驗及論理等證據法則皆無違背。上訴意旨所指本
    案購毒者許瑀庭之陳述缺乏補強證據等情，均經原審詳加論
    述、指駁。上訴意旨仍執陳詞指摘，係對原判決已明白說明
    及審酌之事項，徒憑己見而為不同之評價，重為事實之爭執
    ，殊非合法之第三審上訴理由。
五、原判決從形式上觀察，並無違背法令之情形。上訴意旨置原
    判決論敘於不顧，徒憑己見，對原判決採證認事職權之適法
    行使，任意指摘，與首述法定上訴要件不符。其此部分上訴
    違背法律上之程式，應予駁回。
據上論結，應依刑事訴訟法第395條前段，判決如主文。
中    華    民    國   111    年    1     月    12    日
                  刑事第八庭審判長法  官  李  英  勇  
                                  法  官  楊  智  勝  
                                  法  官  吳  冠  霆  
                                  法  官  邱  忠  義  
                                  法  官  洪  兆  隆  
本件正本證明與原本無異
                                  書記官
中    華    民    國   111    年    1     月    13    日